臺灣桃園地方法院刑事判決　　　　　　　 109年度訴字第84號
公　訴　人　臺灣桃園地方檢察署檢察官
被　　　告　曾浚豪



指定辯護人　本院公設辯護人廖彥傑
上列被告因違反毒品危害防制條例案件，經檢察官提起公訴（
108 年度偵字第20590 號），本院判決如下：
    主  文
曾浚豪販賣第三級毒品，未遂，累犯，處有期徒刑壹年拾壹月。
扣案如附表一編號一至五所示之物均沒收。
    事  實
一、曾浚豪明知4-甲基甲基卡西酮（4-methylmethcathinone 、
    Mephedrone、4-MMC ）、硝甲西泮（Nimetazepam ）均為毒
    品危害防制條例所規定之第三級毒品，未經許可不得非法販
    賣及持有，竟基於販賣第三級毒品以營利之犯意，於民國10
    8 年7 月16日中午12時12分許，以其所使用搭載門號0000-0
    00-000號之行動電話（即附表編號五所示之行動電話），先
    在WeChat（微信）通訊軟體之聊天室中，以暱稱「茶裏王（
    禁）文字全語音營運中」之帳號，發布「各位帥哥美女，茶
    裏王優質漂亮的高素質傳播，檯費190 分鐘2,000 ，300 分
    鐘3,000 ，500 分鐘5,000 ，歡迎來電詢問。想找回初戀的
    感覺嗎！？讓各位找到最初的感動，晚上無聊可以找朋友一
    起看著（橘子圖示）橘子成熟時（橘子圖示）、電影（咖啡
    圖示）（音符圖示）、（糖果圖示）梅艷芳唱片經典回歸（
    糖果圖示）。大桃園地區皆有服務，偏遠地區均收車資，歡
    迎來電洽詢。全語音（禁）文字訊息（禁）」意指販賣毒品
    之訊息。適有新北市政府警察局新莊分局員警於108 年7 月
    16日晚間10時，執行網路巡邏勤務時察覺有異，遂以暱稱「
    扇子（NEW ）」喬裝購毒者，透過WeChat（微信）通訊軟體
    與暱稱「茶裏王（禁）文字全語音營運中」之曾浚豪聯繫，
    議定以每包新臺幣（下同）500 元價格，購買含有第三級毒
    品之果汁粉包3 包後，曾浚豪旋於同日晚間11時40分許，駕
    駛車牌號碼0000-00 號自用小客車至桃園市桃園區復興路之
    良友旅館附近進行毒品交易，經與員警改議定交易毒品果汁
    粉包4 包後，即向員警收取2,000 元之款項，並交付前開毒
    品果汁粉包，員警旋即表明真實身分逮捕曾浚豪，而未完成
    交易，並當場扣得如附表編號一、二所示之外觀有蘋果標誌
    、骷髏頭圖案、金色PHILIPP PLEIN 字樣、黑色包裝之毒品
    果汁粉包5 包（下稱黑色包裝毒品果汁粉包）、如附表編號
    三所示之外觀有柳橙剖面圖案、ORANGE JUICE/ 純手工製作
    採用新鮮原料字樣、橘色包裝之毒品果汁粉包3 包（下稱橘
    色包裝毒品果汁粉包）、如附表編號四所示之外觀刻有ㄇ字
    樣之梅片19顆，以及如附表編號五、六所示之行動電話各1
    支，而查悉上情。
二、案經新北市政府警察局新莊分局報告臺灣桃園地方檢察署檢
    察官偵查起訴。
    理  由
壹、程序方面
一、供述證據
  ㈠按被告以外之人於審判外之陳述，雖不符刑事訴訟法第159
    條之1 至第159 條之4 等規定，而經當事人於審判程序同意
    作為證據，法院審酌該言詞陳述或書面陳述作成時之情況，
    認為適當者，亦得為證據。當事人、代理人或辯護人於法院
    調查證據時，知有刑事訴訟法第159 條第1 項不得為證據之
    情形，而未於言詞辯論終結前聲明異議者，視為有前項之同
    意，刑事訴訟法第159 條之5 定有明文。
  ㈡經查，本案判決所引用以下審判外作成之相關供述證據，被
    告曾浚豪及辯護人業均於本院準備程序訊問中陳明：證據能
    力均不爭執，均同意作為本案證據使用等語明確（見本院卷
    第97頁）；此外，公訴人、被告及辯護人於本院審判期日均
    表示無意見而不予爭執（見本院卷第149 至154 頁），亦未
    於言詞辯論終結前聲明異議，本院審酌前開證據資料製作時
    之情況，尚無違法取得及證明力明顯過低之瑕疵，認以之作
    為證據應屬適當，且各該證據均經本院於審判期日依法進行
    證據之調查、辯論，被告於訴訟上之防禦權，已受保障，故
    前開證據資料均有證據能力。
二、非供述證據
    本案判決其餘所依憑認定被告犯罪事實之各項非供述證據，
    本院亦查無有何違反法定程序取得之情形，依刑事訴訟法第
    158 條之4 規定之反面解釋，均具有證據能力。
貳、實體方面
一、事實認定
    被告曾浚豪就其基於販賣第三級毒品以營利之犯意而為上揭
    事實，業據其於警詢、本院準備程序及審理中均坦承不諱（
    見偵卷第6 至8 頁反面，本院卷第93至96頁、第158 頁），
    復有新北市政府警察局新莊分局員警就其執行網路巡邏勤務
    查獲被告販賣毒品過程之職務報告、新北市政府警察局新莊
    分局搜索扣押筆錄、扣押物品目錄表、被告與員警商談交易
    毒品果汁粉包之WeChat（微信）通訊軟體對話紀錄譯文、被
    告與員警在現場交易毒品果汁粉包之對話譯文、查獲現場照
    片、被告與員警使用WeChat（微信）通訊軟體之個人資料頁
    面翻拍照片、被告所發送意指販賣毒品之訊息內容翻拍照片
    附卷可查（見偵卷第9 頁及反面、第11至12頁反面、第14頁
    、第20至21頁、第26至29頁反面），並有扣案如附表編號一
    至六所示之物品可佐。且扣案如附表編號一至三所示之毒品
    果汁粉包8 包，及如附表編號四所示之梅片19顆，經送鑑驗
    後，鑑驗結果分別為：如附表編號一所示之黑色包裝毒品果
    汁粉包1 包及如附表編號三所示之橘色包裝毒品果汁粉包3
    包，確均含有第三級毒品4-甲基甲基卡西酮（4-methylmeth
    -cathinone、Mephedrone、4-MMC ）之成分；如附表編號二
    所示之黑色包裝毒品果汁粉包4 包，確含有第三級毒品4-甲
    基甲基卡西酮（4-methylmethcathinone 、Mephedrone、4
    -MMC）、硝甲西泮（Nimetazepam ）之成分；如附表編號四
    所示之梅片19顆，確含有第三級毒品硝甲西泮（Nimetazepa
    -m）之成分，此有臺北榮民總醫院108 年9 月20日北榮毒鑑
    字C0000000號毒品成分鑑定書㈠㈡及C0000000-Q號毒品純度
    鑑定書存卷可稽（見偵卷第53至54頁），足認被告之自白與
    事實相符，堪以採信。本案事證明確，被告犯行堪予認定，
    應依法論科。
二、論罪科刑
  ㈠論罪部分
  ⒈新舊法比較
    按行為後法律有變更者，適用行為時之法律。但行為後之法
    律有利於行為人者，適用最有利於行為人之法律，刑法第2
    條第1 項定有明文。查被告行為後，毒品危害防制條例第4
    條第3 項、第17條第2 項業於109 年1 月15日修正公布施行
    ，並自同年7 月15日起生效，修正前毒品危害防制條例第4
    條第3 項原規定：「製造、運輸、販賣第三級毒品者，處7
    年以上有期徒刑，得併科新臺幣700 萬元以下罰金。」，修
    正後該條文則規定：「製造、運輸、販賣第三級毒品者，處
    7 年以上有期徒刑，得併科新臺幣1,000 萬元以下罰金。」
    ；修正前毒品危害防制條例第17條第2 項規定：「犯第4 條
    至第8 條之罪於偵查及審判中均自白者，減輕其刑。」，修
    正後該條文則規定：「犯第4 條至第8 條之罪於偵查及歷次
    審判中均自白者，減輕其刑。」。經比較新舊法結果，修正
    後之毒品危害防制條例第4 條第3 項規定將罰金刑之刑度提
    高；修正後之毒品危害防制條例第17條第2 項規定，則明定
    於偵查及歷次審判中均自白者，始減輕其刑，將得以適用偵
    審自白減刑之情形加以限縮，是前揭條文之修正均未較有利
    於被告，依照刑法第2 條第1 項前段之規定，就被告本案犯
    行，自應適用其行為時即修正前毒品危害防制條例第4 條第
    3 項、第17條第2 項之規定，合先敘明。
  ⒉法律適用
  ⑴按刑法上所謂陷害教唆，係指行為人原無犯罪之意思，純因
    具有司法警察權者之設計誘陷，以唆使其萌生犯意，待其形
    式上符合著手於犯罪行為之實行時，再予逮捕者而言。此種
    「陷害教唆」，因行為人原無犯罪之意思，具有司法警察權
    者復伺機逮捕，係以不正當手段入人於罪，尚難遽認被陷害
    教唆者成立犯罪；至刑事偵查技術上所謂之「釣魚」者，則
    指對於原已犯罪或具有犯罪故意之人，司法警察於獲悉後為
    取得證據，以設計引誘之方式，佯與之為對合行為，使其暴
    露犯罪事證，待其著手於犯罪行為之實行時，予以逮捕、偵
    辦者而言；後者因犯罪行為人主觀上原即有犯罪之意思，倘
    客觀上又已著手於犯罪行為之實行時，自得成立未遂犯，與
    「陷害教唆」情形迥然有別（最高法院102 年度台上字第98
    8 號判決意旨參照）。
  ⑵經查，本案被告原即具有販賣第三級毒品之故意，而以暱稱
    「茶裏王（禁）文字全語音營運中」使用WeChat（微信）通
    訊軟體找尋買家，員警佯裝買家詢問毒品交易事宜，與其為
    對合行為，使其暴露犯罪事證，惟因佯裝買家之員警實際上
    既無購買真意，自無可能完成本案毒品交易，而為販賣第三
    級毒品之未遂行為。
  ⒊所犯罪名
    核被告所為，係犯修正前毒品危害防制條例第4 條第6 項、
    第3 項之販賣第三級毒品未遂罪。被告於著手販賣前，意圖
    販賣而持有第三級毒品之低度行為，應為其嗣後著手販賣之
    高度行為吸收，不另論罪。
  ㈡刑之加重部分
  ⒈按刑法第47條第1 項關於累犯加重規定之「應」加重最低本
    刑（即法定本刑加重），於修法完成前，應暫時調整為由法
    院「得」加重最低本刑（即法官裁量加重），法院於量刑裁
    量時，應具體審酌：①前案被告係故意或過失犯罪；②被告
    前案徒刑之執行完畢是否入監執行完畢、是否易科罰金或易
    服社會勞動而視為執行完畢；③前案徒刑執行完畢後5 年以
    內，再犯本次犯行係於5 年內初期、中期、末期；④被告再
    犯之後罪是否與前罪屬同一罪質、後罪屬重罪或輕罪；⑤為
    避免與罪責原則相悖，基於罪刑相當及雙重評價禁止原則，
    並慮及行為責任應對應於行為不法內涵，行為不法內涵與法
    益侵害性之程度有關等各種因素，綜合判斷累犯個案有無因
    加重本刑致生行為人所受之刑罰，超過其所應負擔罪責之情
    形，以符合罪刑均衡原則及比例原則（司法院釋字第775 號
    解釋意旨參照）。
  ⒉經查，被告前曾犯不能安全駕駛致交通危險罪，經本院以10
    3 年度桃交簡字第3848號判決判處有期徒刑2 月確定，嗣於
    104 年2 月24日易科罰金執行完畢等情（下稱前案），此有
    臺灣高等法院被告前案紀錄表在卷可佐（見本院卷第23頁）
    ，是被告於有期徒刑執行完畢後，5 年以內故意再犯本案有
    期徒刑以上之罪，固為累犯。惟本院審酌被告所為之本案犯
    行與前案犯不能安全駕駛致公共危險罪之犯罪類型及法益種
    類不具同一或類似性，非屬同一罪責，因認本案尚難以被告
    前曾犯不能安全駕駛致交通危險罪，於104 年2 月24日執行
    完畢之事實，率認其有特別惡性或刑罰感應力薄弱等情，爰
    依上揭解釋意旨，裁量不予加重本刑。
  ㈢刑之減輕部分
  ⒈未遂犯部分
    被告雖已著手實行販賣毒品之行為，然因本案購毒者係員警
    所喬裝，故被告著手於犯罪行為之實行後，即遭逮捕、偵辦
    而不遂，屬未遂犯，業經說明如前，爰依刑法第25條第2 項
    之規定，按既遂犯之刑減輕之。
  ⒉修正前毒品危害防制條例第17條第2 項部分：
  ⑴按毒品危害防制條例第17條第2 項：「犯第4 條至第8 條之
    罪於偵查及審判中均自白者，減輕其刑」規定中，所謂於偵
    查及審判中自白，是指行為人對於自己所為具備構成犯罪要
    件的事實，向職司偵查、審判的公務員坦白陳述而言。至於
    對該當於犯罪構成要件事實在法律上的評價，或對阻卻違法
    、責任的事由，雖有所主張或辯解，但仍屬辯護權的行使，
    仍不失為自白。再按本條項規定旨在獎勵犯罪行為人悛悔，
    同時使偵、審機關易於發現真實，以利毒品查緝，俾收防制
    毒品危害之效；從而只須在偵查及審判階段各有一次以上的
    自白，不論該行為人的自白，是出於自動或被動、簡單或詳
    細，並其自白後有無翻異，即應依法減輕其刑。
  ⑵經查，被告固於偵訊中供稱其不知道上開毒品果汁粉包之內
    容物含有毒品成分，自無基於販賣第三級毒品以營利之犯意
    云云（見偵卷第40頁反面），然其已於警詢中清楚供稱：毒
    品都是我的，毒品果汁粉包、毒品梅片要拿來販賣的。上開
    意指販賣毒品之訊息是我發送的等語（見偵卷第7 頁及反面
    ），即被告於偵查中仍有一次對自己販賣第三級毒品之犯罪
    事實為肯定之供述及自白，復於本院審理中對自己販賣第三
    級毒品之犯罪事實亦為肯定之供述及自白（見本院卷第93至
    96頁、第158 頁），是被告於偵查及審判中均自白其所犯前
    開販賣毒品犯行，應依毒品危害防制條例第17條第2 項之規
    定減輕其刑。
  ⒊被告其刑有上揭2 種減刑事由，應依法遞減輕其刑。
  ㈣科刑部分
    爰審酌被告正值青壯年，不思以正當途徑獲取財物，明知毒
    品危害身心甚劇，且一經成癮，甚且影響社會治安，危害深
    遠，竟無視政府制定毒品危害防制條例杜絕毒品犯罪之禁令
    ，販賣第三級毒品藉以牟利，助長施用毒品之行為，致使施
    用毒品者沈迷於毒癮而無法自拔，戕害國民身心健康非輕，
    間接危害社會、國家，所為實屬不該，惟念其犯後坦承犯行
    ，且未及販出毒品即遭查獲，尚未產生實質危害，原欲販賣
    之毒品數量亦非鉅，兼衡其於警詢時自陳國中肄業之教育程
    度、從事服務業、家庭經濟狀況勉持（見偵卷第6 頁），及
    其為本案犯行之動機、目的、手段、所生危害等一切情狀，
    量處如主文所示之刑。
三、沒收部分
  ㈠違禁品部分
  ⒈按毒品危害防制條例第18條第1 項後段規定查獲之第三、四
    級毒品，無正當理由而擅自持有者，沒入銷燬之；此應沒入
    銷燬之毒品，專指查獲施用或持有（未成罪）之第三、四級
    毒品而言；倘屬同條例相關法條明文規定處罰之犯罪行為，
    即非該條項應依行政程序沒入銷燬之範圍；再同條例對於查
    獲之製造、運輸、販賣、意圖販賣而持有、以非法方法使人
    施用、引誘他人施用及轉讓、持有一定數量以上第三、四級
    毒品之沒收，並無特別規定，如其行為已構成犯罪，則該毒
    品即屬不受法律保護之違禁物，應回歸刑法之適用（最高法
    院98年度台上字第2889號、99年度台上字第2733號判決意旨
    參照）。
  ⒉經查，扣案如附表編號一至三所示之毒品果汁粉包合計8 包
    ，及如附表編號四所示之梅片19顆，均係被告於本案販賣之
    第三級毒品，而其販賣第三級毒品之行為，既係毒品危害防
    制條例明文規定處罰之犯罪行為，揆諸前揭說明，前開毒品
    果汁粉包8 包及梅片19顆（驗餘淨重詳如附表所示），即皆
    屬違禁物，均應依刑法第38條第1 項之規定諭知沒收。至鑑
    驗用罄之部分，因已滅失不復存在，爰不再為沒收之諭知。
    又盛裝上揭毒品之外包裝袋，以現今採行之鑑驗方式，包裝
    袋仍會殘留微量毒品而無法將之完全析離，應整體視為毒品
    之一部，均依刑法第38條第1 項之規定，併宣告沒收之。
  ㈡供販賣本案毒品所用之物
  ⒈按犯第4 條至第9 條、第12條、第13條或第14條第1 項、第
    2 項之罪者，其供犯罪所用之物，不問屬於犯罪行為人與否
    ，均沒收之，毒品危害防制條例第19條第1 項定有明文。
  ⒉經查，扣案如附表編號五所示之行動電話1 支，屬被告所有
    ，並係供被告販賣本案第三級毒品所用之物，業據被告供承
    在卷（見偵卷第7 頁、第40頁反面，本院卷第150 至151 頁
    ），復有上開WeChat（微信）通訊軟體對話紀錄譯文、交易
    現場之對話譯文、被告所發送意指販賣毒品之訊息內容翻拍
    照片（見偵卷第20頁至21頁、第29頁反面）可佐，應依毒品
    危害防制條例第19條第1 項規定宣告沒收。
  ㈢不予宣告沒收之物
    扣案如附表編號六所示之行動電話1 支與本案犯行無關，且
    扣案如附表編號七所示之愷他命2 包則係供被告自己施用乙
    節，業據被告堅稱在卷（見偵卷第7 頁，本院卷第93至94頁
    ），均與被告本案販賣第三級毒品未遂之犯行無涉。又佯裝
    買家之員警固於交易現場交付2,000 元予被告，惟該筆款項
    業已交還予警方，此經被告承稱在卷（見偵卷第8 頁），自
    不生犯罪所得沒收之問題，自均不得沒收，附此敘明。
據上論斷，應依刑事訴訟法第299 條第1 項前段，修正前毒品危
害防制條例第4 條第3 項、第6 項、第17條第2 項，毒品危害防
制條例第19條第1 項，刑法第11條、第47條第1 項、第25條第2
項、第38條第1 項，判決如主文。
本案經檢察官范玟茵提起公訴，經檢察官黃鈺斐到庭執行職務。
中    華    民    國   110    年    11    月    5     日
                  刑事第六庭  審判長法  官  劉淑玲
                                    法  官  方楷烽
                                    法  官  何啓榮
以上正本證明與原本無異。
如不服本判決應於收受判決後20日內向本院提出上訴書狀，並應
敘述具體理由。其未敘述上訴理由者，應於上訴期間屆滿後20日
內向本院補提理由書(均須按他造當事人之人數附繕本)「切勿逕
送上級法院」。
                                   書記官  張詠昕
中    華    民    國   110    年    11    月    5     日
附錄本案論罪法條：修正前毒品危害防制條例第4 條第6 項、第
3 項。
製造、運輸、販賣第一級毒品者，處死刑或無期徒刑；處無期徒
刑者，得併科新臺幣 2 千萬元以下罰金。
製造、運輸、販賣第二級毒品者，處無期徒刑或 7 年以上有期
徒刑，得併科新臺幣 1 千萬元以下罰金。
製造、運輸、販賣第三級毒品者，處 7 年以上有期徒刑，得併
科新臺幣 7 百萬元以下罰金。
製造、運輸、販賣第四級毒品者，處 5 年以上 12 年以下有期
徒刑，得併科新臺幣 3 百萬元以下罰金。
製造、運輸、販賣專供製造或施用毒品之器具者，處 1 年以上
7 年以下有期徒刑，得併科新臺幣 1 百萬元以下罰金。
前五項之未遂犯罰之。
附表（扣案物）：
┌──┬─────────┬────────┬───────────────┬────────────┐
│編號│毒品數量及外觀    │重量            │鑑驗結果                      │相關卷頁                │
├──┼─────────┼────────┼───────────────┼────────────┤
│一  │紫色粉末夾雜黃色顆│驗前含袋毛重7.74│含有第三級毒品4-甲基甲基卡西酮│臺北榮民總醫院108 年9 月│
│    │粒1 包（外觀為蘋果│98公克、驗前淨重│（4-methylmethcathinone 、Meph│20日北榮毒鑑字第C0000000│
│    │標誌、骷髏頭圖案、│7.0077公克、驗餘│-edrone 、4-MMC ）成分。      │號毒品成分鑑定書㈠（見偵│
│    │金色PHILIPP PLEIN │淨重5.2364公克。│                              │卷第53頁）。            │
│    │字樣之黑色包裝袋）│                │                              │                        │
│    │。                │                │                              │                        │
├──┼─────────┼────────┼───────────────┼────────────┤
│二  │紫色粉末夾雜黃色顆│驗前含袋毛重合計│含有第三級毒品4-甲基甲基卡西酮│臺北榮民總醫院108 年9 月│
│    │粒4 包（外觀為蘋果│32.0349 公克、驗│（4-methylmethcathinone 、Meph│20日北榮毒鑑字第C0000000│
│    │標誌、骷髏頭圖案、│前淨重合計29.005│-edrone 、4-MMC ）成分，及硝甲│號毒品成分鑑定書㈡及C908│
│    │金色PHILIPP PLEIN │4 公克、驗餘淨重│西泮（Nimetazepam ）成分，純度│0027-Q號毒品純度鑑定書（│
│    │字樣之黑色包裝袋）│合計28.1741 公克│0.0050％，純質淨重0.0015公克。│見偵卷第53頁反面、第54頁│
│    │。                │。              │                              │反面）。                │
├──┼─────────┼────────┼───────────────┼────────────┤
│三  │橘色粉末夾雜黃色顆│驗前含袋毛重合計│含有第三級毒品4-甲基甲基卡西酮│臺北榮民總醫院108 年9 月│
│    │粒3 包（外觀為柳橙│12.7952 公克、驗│（4-methylmethcathinone 、Meph│20日北榮毒鑑字第C0000000│
│    │剖面圖案、ORANGE  │前淨重合計9.7097│-edrone 、4-MMC ）成分。      │號毒品成分鑑定書㈠（見偵│
│    │JUICE / 純手工製作│公克、驗餘淨重合│                              │卷第53頁）。            │
│    │採用新鮮原料字樣之│計9.4439公克。  │                              │                        │
│    │橘色包裝袋）。    │                │                              │                        │
├──┼─────────┼────────┼───────────────┼────────────┤
│四  │刻有ㄇ字樣之梅片5 │驗前含袋毛重合計│含有第三級毒品硝甲西泮（Nimeta│臺北榮民總醫院108 年9 月│
│    │包（共19顆）。    │22.5835 公克、驗│zepam ）成分，純度0.3 ％，純質│20日北榮毒鑑字第C0000000│
│    │                  │前淨重合計21.315│淨重0.0639公克。              │號毒品成分鑑定書㈡及C908│
│    │                  │5 公克、驗餘淨重│                              │0027-Q號毒品純度鑑定書（│
│    │                  │合計17.884 7公克│                              │見偵卷第54頁及反面）。  │
│    │                  │，驗餘16顆。    │                              │                        │
├──┼─────────┼────────┼───────────────┼────────────┤
│五  │行動電話。        │1 支（IMEI碼：35│-                             │-                       │
│    │                  │0000000000000 號│                              │                        │
│    │                  │，搭配門號0984-0│                              │                        │
│    │                  │35-454號）。    │                              │                        │
├──┼─────────┼────────┼───────────────┼────────────┤
│六  │行動電話。        │1 支（IMEI碼：35│-                             │-                       │
│    │                  │0000000000000 號│                              │                        │
│    │                  │，搭配門號0955-2│                              │                        │
│    │                  │65-441號）。    │                              │                        │
├──┼─────────┼────────┼───────────────┼────────────┤
│七  │白色晶體（含包裝袋│3 包（驗前含袋毛│含有第三級毒品愷他命（ketamine│臺北榮民總醫院108 年9 月│
│    │3 個）。          │重合計8.6741公克│）成分。                      │20日北榮毒鑑字第C0000000│
│    │                  │、驗前淨重合計6.│                              │號毒品成分鑑定書㈡（見偵│
│    │                  │9978公克、驗餘淨│                              │卷第53頁反面）。        │
│    │                  │重合計6.9951公克│                              │                        │
│    │                  │）。            │                              │                        │
└──┴─────────┴────────┴───────────────┴────────────┘